【裁判字號】    89,上訴,90
【裁判日期】    890808
【裁判案由】    殺人未遂
【裁判全文】
台灣高等法院花蓮分院刑事判決                      八十九年度上訴字第九號
    上  訴  人
    即  自訴人  甲○○
    自訴代理人  乙○○
    被      告  丙○○
    指定辯護人  丁○○
右上訴人因被告殺人未遂案件，不服臺灣台東地方法院八十八年度自字第二十六號中
華民國八十九年一月二十八日第一審判決，提起上訴，本院判決如左：
    主  文
原判決關於丙○○部分撤銷。
丙○○傷害人之身體，處拘役伍拾日，如易科罰金，以佰元折算一日。
    事  實
一丙○○因懷疑甲○○與伊妻陳素雲有不正常之關係，與甲○○素有嫌隙，其於民國
  （下同）八十八年九月四日下午二時三十分許，在台東市火車站前見到其妻陳素雲
  與甲○○在一起，乃心生氣憤，駕駛機車追趕甲○○，至台東市○○路興東園飯店
  附近時，故意以機車追撞甲○○，致甲○○倒地受有右手第四指、右膝、右膝後、
  右手肘多處挫裂傷、積血腫各約2×3㎝之傷害。
二案經甲○○提起自訴。
    理  由
一訊據被告丙○○矢口否認其有自訴意旨所指犯行，並辯稱：伊當時是在追伊妻陳素
  雲，並未撞及自訴人甲○○云云。
二惟查，被告丙○○於八十八年九月十四日告訴甲○○恐嚇案件警訊時自承：「．．
  ．我在台東市○○路火車站前遇上我妻子和甲○○，我並罵妻子回到台東了為何不
  回家．．．我想問個清楚，騎機車追他（指甲○○），不小心之下碰上李某使他跌
  倒．．．」有警訊筆錄附卷可稽，核與自訴人所述伊被被告駕駛機車追撞等情相符
  ，再參照被告之子李文瑞於警訊中所述被告數年來均懷疑自訴人與其妻陳素雲有不
  正常關係，惟均苦無證據等語，被告此次發現自訴人與陳素雲同行後，駕駛機車追
  趕自訴人，依一般經驗法則，被告當時應係處於盛怒情緒之下，況機車之速度遠遠
  超過一般人跑步之速度，苟被告追趕自訴人之目的僅係欲攔阻自訴人「問個清楚」
  ，其駕駛機車超前攔阻自訴人，並非難事，又何至於自後追撞自訴人致自訴人倒地
  受傷？被告於警訊中所稱其係不小心撞倒自訴人一節，顯屬避重就輕之詞，不足採
  信。自訴人指訴被告係故意以機車追撞伊倒地等情，衡情至屬可信，此外復有台東
  市張醫院所出具之診斷証明書及病歷附卷可稽，被告之犯行足堪認定。
三至自訴人指訴被告以機車追撞自訴人時，口稱：「要給你撞死」云云，已經被告予
  以否認，此部分事實除自訴人之指訴之外，並無其他證據予以證明，衡情已經難以
  採信，且即便屬實，依一般經驗法則，亦屬被告對自訴人實施傷害犯行時虛張聲勢
  之詞，不足以作為被告有殺人犯意之證明，自訴人據此指訴被告具有殺人之犯意，
  應負殺人罪責云云，尚不足取。
四核被告所為，係犯刑法第二百七十七條第一項之傷害罪。原審失察，遽為被告無罪
  之諭知，尚有未洽，自訴人執此提起本件上訴為有理由，自應撤銷改判。爰審酌自
  訴人所受傷害尚非重大及被告犯罪時所受之刺激及其犯罪後之態度等一切情狀，量
  處如主文所示之刑，並諭知易科罰金之折算標準。
據上論斷，應依刑事訴訟法第三百六十九條第一項前段、第三百六十四條、第二百九
十九條第一項前段，刑法第二百七十七條第一項、第四十一條，罰金罰鍰提高標準條
例第一條前段、第二條，判決如主文。
中      華      民      國    八十九    年      八      月      八      日
                                    審判長法官  謝  志  揚
                                          法官  蔣  有  木
                                          法官  何  方  興
右正本證明與原本無異。
本件被告不得上訴。自訴人如不服本判決，應於判決送達後十日內向本院提出上訴狀
。其未敘述理由者，並應於提出上訴狀後十日內向本院補提理由狀(均須附繕本)。
                                        書記官  劉  妙  娘
中      華      民      國    八十九    年      八      月      九      日


司法院資訊處製作；財團法人民間司法改革基金會備份。
